【裁判字號】    97,附民,196
【裁判日期】    981026
【裁判案由】    證券交易法等
【裁判全文】
臺灣高等法院刑事附帶民事訴訟判決     97年度附民字第196號
原      告   己○○
訴訟代理人   孔繁琦律師
             鄭富方律師
             顏維助律師
被      告   乙○○
             太平洋流通投資股份有限公司
上 列 一人
法定代理人   丙○○  住台北市.
被      告   遠東百貨股份有限公司
                     設台北市.
法定代理人   丁○○  住台北市.
被      告   百鼎投資股份有限公司
                     設台北市.
法定代理人   丁○○  住台北市.
被      告   遠百亞太開發股份有限公司
                     設台北市.
法定代理人   丁○○  住台北市.
被      告   遠百新世紀開發股份有限公司
                     設台北市.
法定代理人   丁○○  住台北市.
被      告   百揚投資股份有限公司
                     設台北市.
法定代理人   戊○○  住同上
被      告   亞東百貨股份有限公司
                     設台北市.
法定代理人   戊○○  住同上
被      告   裕民股份有限公司
                     設台北市.
法定代理人   戊○○  住同上
被      告   遠東鴻利多股份有限公司
                     設台北市.
法定代理人   戊○○  住同上
被      告   遠東紡織股份有限公司
                     設台北市.
法定代理人   丁○○  住台北市.
被      告   遠鼎投資股份有限公司
                     設台北市.
法定代理人   丁○○  住台北市.
被      告  鼎元國際投資股份有限公司
                     設台北市.
法定代理人   庚○○  住同上
被      告   開元國際投資股份有限公司
                     設台北市.
法定代理人   辛○○  住同上
被      告   安和製衣股份有限公司
                     設台北市.
法定代理人   徐旭明  住同上
被      告   大聚化學纖維股份有限公司
                     設台北市.
法定代理人   辛○○  住同上
被      告   遠通投資股份有限公司
                     設台北市.
法定代理人   甲○○  住同上
上列被告因本院九十三年度金上重訴字第六號被告丙○○等背信
等案件，經原告提起附帶民事訴訟，請求損害賠償，本院判決如
下：
    主  文
原告之訴及假執行之聲請均駁回。
    事  實
甲、原告方面：
    原告訴之聲明、事實上之陳述及證據，詳如附帶民事起訴狀
    所載。
乙、被告方面：
    被告未提出書狀，亦未作何陳述。
    理  由
一、按刑事訴訟法第四百八十七條第一項所定附帶民事訴訟之被
    告，除刑事被告外，固兼及於依民法負損害賠償責任之人，
    惟附帶民事訴訟之原告所主張之共同加害人，必以在刑事訴
    訟程序中經認定係共同侵權行為之人，始得謂為依民法負賠
    償責任之人，否則對之提起附帶民事訴訟，自難謂為合法（
    最高法院八十七年度台抗字第二七八號、九十年度台抗字第
    五四九號裁定、八十八年度台附字第二十三號判決意旨參照
    ）。又法院認為附帶民事訴訟原告之訴不合法或無理由者，
    應以判決駁回之，刑事訴訟法第五百零二條第一項亦定有明
    文。
二、經查，本件被告乙○○、太平洋流通投資股份有限公司、遠
    東百貨股份有限公司、百鼎投資股份有限公司、遠百亞太開
    發股份有限公司、遠百新世紀開發股份有限公司、百揚投資
    股份有限公司、亞東百貨股份有限公司、裕民股份有限公司
    、遠東鴻利多股份有限公司、遠東紡織股份有限公司、遠鼎
    投資股份有限公司、鼎元國際投資股份有限公司、開元國際
    投資股份有限公司、安和製衣股份有限公司、大聚化學纖維
    股份有限公司、遠通投資股份有限公司，均非刑事訴訟之被
    告，又未參與經起訴及本院判決認定被告丙○○、壬○○背
    信等犯行，並非依民法負賠償責任之人，有本院九十三年度
    金上重訴字第六號違反證券交易法等案件刑事判決在卷可稽
    。則原告對其提其附帶民事訴訟，揆諸首揭規定，顯非合法
    ，自應駁回原告附帶提起之民事訴訟。至其假執行之聲請，
    因無所附麗，應併予駁回。
三、據上論斷，應依刑事訴訟法第五百零二條第一項前段，判決
    如主文。
中    華    民    國    98    年    10    月    26    日
                  刑事第十三庭  審判長法  官  曾德水
                                      法  官  趙文卿
                                      法  官  林婷立
以上正本證明與原本無異。
如不服本判決，應於收受送達後10日內向本院提出上訴書狀，其
未敘述上訴之理由者並得於提起上訴後10日內向本院補提理由書
（均須按他造當事人之人數附繕本）「切勿逕送上級法院」。
本判決非對於刑事訴訟之判決有上訴時不得上訴。
                                      書記官  王增華
中    華    民    國    98    年    11    月    30    日


司法院資訊處製作；財團法人民間司法改革基金會備份。
